---
title: "eda"
author: "yj hong"
date: "2015년 10월 10일"
output: html_document
---

데이터 준비

```{r}
library("data.table")
library("ggplot2")
library("zoo")

train <- fread("data/train.csv", sep=",", header = T)
test <- fread("data/test.csv", sep=",", header = T)
store <- fread("data/store.csv", sep=",", header = T)

train$Date = as.Date(train$Date)
test$Date = as.Date(test$Date)

train <- train[order(train$Date)] 
test <- test[order(test$Date)]
```

```{r}
summary(train)
summary(test)
summary(store)

head(train)
head(store)
```

## Store

Trainig 1115개, Test 856개, Test의 store중 Training에 포함되지 않은 store는 없음.

```{r}
length(unique(train$Store))
length(unique(test$Store))
length(intersect(unique(test$Store), unique(train$Store)))
nrow(store)
length(intersect(unique(train$Store), unique(store$Store)))
```

## Date

2013-01-01 ~ 2013-07-31
```{r}
min(train$Date)
max(train$Date)
```

Training 942일, Test 48일
```{r}
max(train$Date) - min(train$Date) + 1
length(unique(train$Date))
max(test$Date) - min(test$Date) + 1
length(unique(test$Date))
```

정렬이 잘 되었나
```{r}
plot(train$Date, type = 'l')
plot(test$Date, type='l')
```

## 일별 데이터의 양에 편차가 있나

2014년 7월부터 2015년 1월 까지 데이터 양이 적다.
```{r}
ggplot(train) + geom_histogram(aes(x = Date))
ggplot(test) + geom_histogram(aes(x = Date))
```

## 요일별 데이터 건수
```{r}
table(train$DayOfWeek)
table(train$DayOfWeek) / nrow(train)
table(test$DayOfWeek)
table(test$DayOfWeek) / nrow(test)
```

## Sales

sales 0인 데이터가 있음.
```{r}
ggplot(train) + geom_histogram(aes(x = Sales), binwidth=500)
```

sales 0제외 데이터
```{r}
ggplot(train[Sales != 0]) + geom_histogram(aes(x = Sales), binwidth=500)
```

### 상점별 평균 Sales 분포
```{r}
ggplot(train[Sales != 0, .(meanSales = mean(Sales)), by = (Store)]) +
  geom_histogram(aes(x = meanSales), binwidth = 500)
```

### 요일별 sales

요일 7의 세일즈가 극히 낮음. 일요일인가?
```{r}
ggplot(train[Sales != 0, .(sumSales = sum(Sales)), by = (DayOfWeek)]) +
  geom_bar(aes(x = factor(DayOfWeek), y = sumSales), stat="identity")
ggplot(train[Sales != 0 & Open == 1, .(sumSales = sum(Sales)), by = (DayOfWeek)]) +
  geom_bar(aes(x = factor(DayOfWeek), y = sumSales), stat="identity")
```

## Customer

customer 0 인 데이터 다수

```{r}
ggplot(train) + geom_histogram(aes(x = Customers), binwidth=100)
```

Customer 0 제외
```{r}
ggplot(train[Customers !=0, ]) + geom_histogram(aes(x = Customers), binwidth=100)
```

### 상점별 평균 Customer
```{r}
ggplot(train[Customers != 0, .(meanCustomer = mean(Customers)), by =.(Store)]) +
  geom_histogram(aes(x = meanCustomer), binwidth=100)
```

### 요일별 Customer
```{r}
ggplot(train[Customers != 0, .(sumCustomer = sum(Customers)), by = .(DayOfWeek)]) +
  geom_bar(aes(x = factor(DayOfWeek), y = sumCustomer), stat = 'identity')
```

## Customer - Sales
```{r}
ggplot(train[Customers !=0 & Sales != 0]) + 
  geom_point(aes(x = Customers, y = Sales))

theme_set( theme_bw( base_family = "NanumGothic" ) )
ggplot(train[Customers != 0 & Sales != 0]) +
  ggtitle("고객-매출") +
  geom_point(aes(x = log(Customers), y = log(Sales))) +
  geom_smooth(aes(x = log(Customers), y = log(Sales)))
```

## Open

```{r}
nrow(train)
table(train$Open) / nrow(train)
ggplot(train[, .(storeMeanSales = mean(Sales)), by = .(Open, Store)]) +
  geom_histogram(aes(x = storeMeanSales, fill = as.factor(Open)), binwidth = 500)
ggplot(train[, .(storeMeanCustomers = mean(Customers)), by = .(Open, Store)]) +
  geom_histogram(aes(x = storeMeanCustomers, fill = as.factor(Open)),
                 binwidth = 100, position = "identity", alpha = 0.7)
```

## Promo

```{r}
table(train$Promo)/ nrow(train)
ggplot(train[, .(storeMeanSales = mean(Sales)), by = .(Promo, Store)]) +
  geom_histogram(aes(x = storeMeanSales, fill = as.factor(Promo)), binwidth = 500,
                 position = "identity", alpha = 0.7)
ggplot(train[, .(storeMeanCustomers = mean(Customers)), by = .(Promo, Store)]) +
  geom_histogram(aes(x = storeMeanCustomers, fill = as.factor(Promo)),
                 binwidth = 100, position = "identity", alpha = 0.7)
```

## StateHoliday

```{r}
table(train$StateHoliday)/ nrow(train)
ggplot(train[, .(storeMeanSales = mean(Sales)), by = .(StateHoliday, Store)]) +
  geom_histogram(aes(x = storeMeanSales, fill = as.factor(StateHoliday)), binwidth = 1000,
                 position = "identity", alpha = 0.7)
ggplot(train[, .(storeMeanCustomers = mean(Customers)), by = .(StateHoliday, Store)]) +
  geom_histogram(aes(x = storeMeanCustomers, fill = as.factor(StateHoliday)),
                 binwidth = 100, position = "identity", alpha = 0.7)
ggplot(train[Sales != 0]) + geom_boxplot(aes(x = as.factor(StateHoliday), y = Sales), position = "identity", alpha = 0.7)
```

휴일에 연 스토어는 평균 매출이 더 많다.

```{r}
train[Sales != 0, .(storeMeanSales = mean(Sales)), by = .(StateHoliday)]
train[Open != 0, .(storeMeanSales = mean(Sales)), by = .(StateHoliday)]
```

## SchoolHoliday

```{r}
table(train$SchoolHoliday)/ nrow(train)
ggplot(train[, .(storeMeanSales = mean(Sales)), by = .(SchoolHoliday, Store)]) +
  geom_histogram(aes(x = storeMeanSales, fill = as.factor(SchoolHoliday)), binwidth = 500,
                 position = "identity", alpha = 0.7)
ggplot(train[, .(storeMeanCustomers = mean(Customers)), by = .(SchoolHoliday, Store)]) +
  geom_histogram(aes(x = storeMeanCustomers, fill = as.factor(SchoolHoliday)),
                 binwidth = 100, position = "identity", alpha = 0.7)
ggplot(train[Sales != 0]) + geom_boxplot(aes(x = as.factor(SchoolHoliday), y = Sales), position = "identity", alpha = 0.7)
```

학교 휴일도 마찬가지로 휴일에 연 스토어가 평균 매출이 더 많다.

```{r}
train[Sales != 0, .(storeMeanSales = mean(Sales)), by = .(SchoolHoliday)]
train[Open != 0, .(storeMeanSales = mean(Sales)), by = .(SchoolHoliday)]
```

휴일과 학교 휴일을 조합했을때의 매출 분포는 다음과 같다.  

```{r}
ggplot(train[Open != 0]) + geom_boxplot(aes(x = as.factor(paste(SchoolHoliday, as.character(StateHoliday))), y = Sales), position = "identity", alpha = 0.7)
train[Open != 0, .(meanSales = mean(Sales)), by = .(paste(SchoolHoliday, as.character(StateHoliday)))]
```

## Store 정보 결합

```{r}
train_store <- merge(train, store, by = "Store")
train_store <- train_store[order(train_store$Date)]
```

----

# Store 정보와 결합.
# Competition year/month, Promo2 year/week, PromoInterval을 join data의 각 row에 적용하도록 코딩할 것.
